臺灣嘉義地方法院民事裁定　　　　　　 99年度簡聲抗字第2號
抗　告　人　張寶傳
抗　告　人　張蔚晟
相　對　人　簡明山
相　對　人　簡金拔
相　對　人　簡裕人即簡慶龍
相　對　人　簡朝轉
相　對　人　簡友務
相　對　人　簡欉
相　對　人　劉鴻林
相　對　人　劉鴻成
相　對　人　簡文騫
相　對　人　劉添泉
相　對　人　陳簡甜
相　對　人　簡健煌
相　對　人　簡清火
相　對　人　簡清福
相　對　人　簡昭智
相　對　人　簡添英
相　對　人　簡土城
相　對　人　簡土榮
相　對　人　簡良宇
相　對　人　簡豐堅
相　對　人　簡清輝
相　對　人　簡文得
相　對　人　簡豐松
相　對　人　鍾文合即簡添朗之承.
相　對　人　鍾明憲即簡添朗之承.
相　對　人　簡玉鴦即簡添朗之承.
相　對　人　簡進化即簡添朗之承.
相　對　人　簡石
相　對　人　簡勝
相　對　人　簡弘政
相　對　人　簡有言
相　對　人　簡有才
相　對　人　簡豐周
相　對　人　簡芳男
相　對　人　簡芳庭
相　對　人　簡芳賢
相　對　人　簡江阿利
相　對　人　簡明信
相　對　人　簡敏玲
相　對　人　簡文燦
相　對　人　簡文鑑
相　對　人　邱麗玉
相　對　人　陳簡瑛
相　對　人　梁簡佩玉
相　對　人　郭秋銘
相　對　人　郭秋棟
相　對　人　郭秋雄
相　對　人　郭秋澤
相　對　人　郭淑蓉
相　對　人　簡湘玉
相　對　人　簡祖薰即陳金定之.
相　對　人　簡即陳金定之.
相　對　人　簡蕙芳即陳金定之.
相　對　人　蕭陳宏代
相　對　人　陳冠男
相　對　人　陳怡如
相　對　人　巫淑女
相　對　人　陳之磊
相　對　人　陳怡婷
相　對　人　陳徵祥
相　對　人　陳婌娟
相　對　人　劉簡慧敏
相　對　人　吳簡紅滿
相　對　人　簡雪玉
相　對　人　簡祖仁
相　對　人　莊葉聘
相　對　人　葉和筆
相　對　人　林葉線蓮
相　對　人　葉必昌
相　對　人　葉春蓮
相　對　人　簡陳錢
相　對　人　蔡簡幼琴
相　對　人　簡來鳳
相　對　人　簡有
相　對　人　簡燕輝
相　對　人　簡永森即簡燕欽
相　對　人　簡幼訓
相　對　人　呂冠儀
相　對　人　施簡曉
相　對　人　簡燕聲
相　對　人　簡旗安
相　對　人　簡文雄
相　對　人　簡郭愛
相　對　人　簡玉勤
相　對　人　沈簡玉
相　對　人　簡溪河
相　對　人　簡溪鈳
相　對　人　胡玉珍
相　對　人　胡瑞祥
相　對　人　胡瑞昌
相　對　人　胡瑞華
相　對　人　簡榮鴻
相　對　人　曾阿市
相　對　人　簡斯敏
相　對　人　簡新益
相　對　人　簡吟儒
相　對　人　簡素珍
相　對　人　吳鏞樹
相　對　人　吳鏞正
相　對　人　游郡
相　對　人　沈游汝妙
相　對　人　游晴龍
相　對　人　游清銜
相　對　人　游素珍
相　對　人　李簡美貌
相　對　人　簡英吉
相　對　人　簡國樑
相　對　人　簡曾果
相　對　人　張利男
相　對　人　張庭禎
相　對　人　張碧玉
相　對　人　簡文
相　對　人　簡文境
相　對　人　郭錦梅
相　對　人　簡峰俊
相　對　人　簡宜君
相　對　人　簡啟芳
相　對　人　簡美玲
相　對　人　簡義唐
相　對　人　沈林檢
相　對　人　呂再定
相　對　人　呂林明
相　對　人　孫呂春露
相　對　人　呂春蔗
相　對　人　呂林振福
相　對　人　呂春燕
相　對　人　呂林萬
相　對　人　曾猛　　　雲林縣大.
相　對　人　岳曾秀霞
相　對　人　曾蘭
相　對　人　郭曾美珠
相　對　人　曾美唇
相　對　人　陳簡心
相　對　人　簡金
相　對　人　詹簡雪
相　對　人　簡梅即簡林貞之承受.
相　對　人　簡金朝即簡林貞之承.
相　對　人　簡金池即簡林貞之承.
相　對　人　簡金珍即簡林貞之承.
相　對　人　劉簡麗華即簡林貞之.
相　對　人　簡金博即簡林貞之承.
相　對　人　簡志澄即簡林貞之承.
相　對　人　黃簡滿即簡林貞之承.
相　對　人　李素珠
相　對　人　李素珍
相　對　人　張李素華
相　對　人　李麻
相　對　人　李君道即李文章
相　對　人　李聰義
相　對　人　李素娥
相　對　人　曾麗坤
相　對　人　曾仁
相　對　人　曾妙靜
相　對　人　曾麗琴
相　對　人　曾麗禎
相　對　人　曾麗妃
相　對　人　楊簡彩
相　對　人　簡炳
相　對　人　簡文城
相　對　人　簡林僤
相　對　人　簡紹麟即簡淑珍
相　對　人　簡富臨即簡富山
相　對　人　簡淑真
相　對　人　簡罕
相　對　人　簡金治
相　對　人　簡金花
相　對　人　簡文田
相　對　人　簡郭莓
相　對　人　簡松雄
相　對　人　簡銀
相　對　人　何清江
相　對　人　何清松
相　對　人　郭何秀鳳
相　對　人　何清助
相　對　人　何清群
相　對　人　何清烈
相　對　人　何秀娥
相　對　人　林李紡
相　對　人　黃李秀省
相　對　人　張李秀蓁
相　對　人　李義宗
相　對　人　李曾須
相　對　人　李文肯
相　對　人　李家榮即李文瑞
相　對　人　李寬裕
相　對　人　李文鑑
相　對　人　劉淑英
相　對　人　江劉秀鳳
相　對　人　劉永松
相　對　人　簡建印
相　對　人　簡建鉒
相　對　人　何簡桃
相　對　人　李簡勤
相　對　人　林簡月梅
相　對　人　簡建樹
相　對　人　黃簡月敏
相　對　人　簡月束
相　對　人　簡秀蓮
相　對　人　簡鴻欽
相　對　人　簡鴻權
相　對　人　李簡月女
相　對　人　簡月絹
相　對　人　郭江木麵
相　對　人　連簡魯
相　對　人　簡埤
相　對　人　林簡束
相　對　人　謝簡醜
相　對　人　簡騫
相　對　人　簡長泉
相　對　人　簡朝明
相　對　人　簡建平
相　對　人　簡建福
相　對　人　簡建堂
相　對　人　李明忠
相　對　人　李水松
相　對　人　李國臨
相　對　人　李秋菊
相　對　人　李淑月
相　對　人　簡倪金治即簡乾舜之.
相　對　人　簡坤彬即簡乾舜之承.
相　對　人　簡添進即簡乾舜之承.
相　對　人　簡坤富即簡乾舜之承.
相　對　人　簡菁慧即簡乾舜之承.
相　對　人　簡秋敏即簡乾舜之承.
相　對　人　簡乾標
相　對　人　簡金雄
相　對　人　黃勝郎
相　對　人　楊馮美香
相　對　人　馮忠文
相　對　人　黃馮麗瓊
相　對　人　馮忠力
相　對　人　馮忠福
相　對　人　簡進賢
相　對　人　簡進爐
相　對　人　簡進平
相　對　人　簡楊秀雀
相　對　人　簡黎
相　對　人　簡淑綿
相　對　人　簡振琴
相　對　人　簡淑霞
相　對　人　簡朝五
相　對　人　黃啟良
相　對　人　黃敏
相　對　人　黃香
相　對　人　黃沿壹
相　對　人　林簡月
相　對　人　王枝春
相　對　人　王建庭
相　對　人　王金蘭
相　對　人　簡建德
相　對　人　王金柳
相　對　人　簡福松
相　對　人　劉簡麗珠
相　對　人　簡麗絹
相　對　人　簡福森
相　對　人　簡福樟
相　對　人　簡福銘
相　對　人　簡福林
相　對　人　王簡秀花
相　對　人　黃簡續
相　對　人　簡銀
相　對　人　劉簡須美
相　對　人　簡勝雄
相　對　人　王簡美花
相　對　人　黃簡美蘭
相　對　人　簡勝輝
相　對　人　簡美惠
相　對　人　莊簡美莉
相　對　人　簡美代
相　對　人　劉箱
相　對　人　簡朝建
相　對　人　李簡合
相　對　人　蘇簡速
相　對　人　吳美玲即吳德鍛之.
相　對　人　吳淀溢即吳德鍛之.
相　對　人　吳淀誠即吳德鍛之.
相　對　人　簡明坤
相　對　人　簡百合
相　對　人　簡明城
相　對　人　簡明楊
相　對　人　簡明國
相　對　人　簡明川
相　對　人　江水生
相　對　人　梅江彩雲
相　對　人　黃江蓮
相　對　人　岳桂枝即簡秀花之承.
相　對　人　岳桂蓉即簡秀花之承.
相　對　人　岳宗良即簡秀花之承.
相　對　人　簡軍
相　對　人　吳簡足
相　對　人　簡如玉
相　對　人　簡薇庭
相　對　人　簡齊
相　對　人　簡如滿
相　對　人　簡子非
相　對　人　簡甄
相　對　人　簡鄭網
相　對　人　簡豊松
相　對　人　簡完
相　對　人　江水源
相　對　人　簡金墻
相　對　人　翁簡筍
相　對　人　郭綿成
相　對　人　郭金美
相　對　人　郭雨陽
相　對　人　郭宜樺
相　對　人　郭美玲
相　對　人　洪簡都志
相　對　人　簡吳濆
相　對　人　簡營木
相　對　人　簡明田
相　對　人　簡素惠
相　對　人　簡素麗
相　對　人　簡素梅
相　對　人　簡劉慧媛
相　對　人　簡志坤
相　對　人　簡月娸
相　對　人　簡志岳
相　對　人　廖詩芬
相　對　人　廖佳芬
相　對　人　廖莉婷
兼法定代理　廖瑞雄
人　　　　　　　　　　　段25.
相　對　人　簡金川
相　對　人　簡蜜
相　對　人　簡金榜
相　對　人　劉簡淑芹
相　對　人　阮簡淑真
相　對　人　簡淑琴
相　對　人　連簡淑麗
相　對　人　黃簡賢
相　對　人　簡和源
相　對　人　陳簡玉
相　對　人　簡葉晴香
相　對　人　簡焜山
相　對　人　簡麗
相　對　人　簡雪
相　對　人　簡學景
相　對　人　翁簡妙玲
相　對　人　簡明水
相　對　人　陳簡祝
相　對　人　黃簡金秋
相　對　人　簡惟亮
相　對　人　廖簡廣　　嘉義縣大.
相　對　人　簡惟雄
相　對　人　謝簡月雪
相　對　人　江簡月梅
相　對　人　張瑞
相　對　人　張展華
相　對　人　張耕華
相　對　人　林楊淑娟即楊呂蜜之.
相　對　人　楊健生即楊呂蜜之承.
相　對　人　楊健智即楊呂蜜之承.
相　對　人　楊陳雪玉
相　對　人　楊有福
相　對　人　楊有財
相　對　人　楊美麗
相　對　人　曾萬
相　對　人　劉曾柑
相　對　人　郭曾圓
相　對　人　楊美鳳
相　對　人　楊穗芬即楊豊碧之.
相　對　人　楊國修即楊豊碧之.
相　對　人　楊國政即楊豊碧之.
相　對　人　楊惠珍即楊豊碧之.
相　對　人　簡楊忍
相　對　人　黃楊秀滿
相　對　人　林仁團即林几之承受.
相　對　人　林素香即林几之承受.
相　對　人　林素珠即林几之承受.
相　對　人　林素碧即林几之承受.
相　對　人　林文義即林几之承受.
相　對　人　林文進即林几之承受.
相　對　人　林文清即林几之承受.
相　對　人　林文肯即林几之承受.
相　對　人　林文築即林几之承受.
相　對　人　簡吉宗
相　對　人　賴秀賢
相　對　人　賴秀玲
相　對　人　廖簡櫻靜
相　對　人　簡吉祥
相　對　人　蘇國興
相　對　人　蘇國鎮
相　對　人　林蘇美
相　對　人　劉永彬
相　對　人　劉淑綢
相　對　人　劉秀美
相　對　人　葉德進
相　對　人　葉美珠
相　對　人　葉文安
相　對　人　曾寶華
相　對　人　王簡惠即簡玉之承受.
相　對　人　簡進華即簡玉之承受.
相　對　人　簡甚即簡玉之承受訴.
相　對　人　刁簡徒即簡玉之承受.
相　對　人　簡進祥即簡玉之承受.
相　對　人　簡媛即簡玉之承受訴.
相　對　人　簡秀雯即簡玉之承受.
相　對　人　簡仲彰
相　對　人　簡櫻汝
相　對　人　簡櫻秀
相　對　人　曾世文
相　對　人　曾俊銘
相　對　人　簡看
相　對　人　簡谷企即簡源慶
相　對　人　郭簡碧鶴
相　對　人　簡武雄
相　對　人　簡福龍
相　對　人　劉永信即劉榮國
相　對　人　劉國基
相　對　人　劉素惠
相　對　人　劉粉
相　對　人　呂慶庭
相　對　人　呂建設
相　對　人　呂建置
相　對　人　呂淑芬
相　對　人　陳賴秀容即陳耀章.
相　對　人　陳月猜即陳耀章之.
相　對　人　陳斌即陳耀章之.
相　對　人　陳雪珍即陳耀章之.
相　對　人　陳潣澕即陳耀章之.
相　對　人　陳泰即陳耀章之.
相　對　人　陳耀周
相　對　人　陳宏敏
相　對　人　陳宏錦
相　對　人　陳哲良
相　對　人　曾清聰
相　對　人　曾緒文
相　對　人　曾榮川
相　對　人　楊陳杏
相　對　人　陳素香
相　對　人　何梅仁即何簡謙之承.
相　對　人　何梅榮即何簡謙之承.
相　對　人　何秀梅即何簡謙之承.
相　對　人　何梅芳即何簡謙之承.
相　對　人　何芳蓉即何簡謙之承.
相　對　人　何素珍即何簡謙之承.
相　對　人　林義果即林簡玉鷺之.
相　對　人　林義成即林簡玉鷺之.
相　對　人　林素秋即林簡玉鷺之.
相　對　人　李林素娥即林簡玉鷺.
相　對　人　林義風即林簡玉鷺之.
相　對　人　林義堂
相　對　人　林義仁即林簡玉鷺之.
相　對　人　朱文志
相　對　人　朱文彬
相　對　人　朱韋侖
相　對　人　朱培銣
相　對　人　朱金桃
相　對　人　朱唯良即朱文祥
相　對　人　財政部國有財產局臺灣南區辦事處嘉義分處（即簡
　　　　　　永在、簡陳養之遺產管理人）
法定代理人　吳宗明
代　理　人　丁維儀
相　對　人　陳朱金綢
相　對　人　張金雪
相　對　人　吳黃愛
相　對　人　吳奕慧即吳金雅
相　對　人　吳雅萍
相　對　人　吳俊生
相　對　人　吳夢寒即吳金治
相　對　人　何楊月霞即楊簡秀菊.
相　對　人　楊月芳
前列二人共同
訴訟代理人　何森欽
相　對　人　林楊郁慧即楊簡秀菊.
相　對　人　楊欣慧即楊簡秀菊及.
兼前列二人共同
訴訟代理人　楊雅傑即楊簡秀菊及.
相　對　人　楊尚文
相　對　人　楊月英
相　對　人　陳張萍即簡秀娥之承.
相　對　人　張瑞院即張瑞田即簡.
相　對　人　張瑞成即簡秀娥之承.
相　對　人　張瑞坤即簡秀娥之承.
相　對　人　孔張水雲即簡秀娥之.
相　對　人　何清碧即楊何葉之承.
相　對　人　何明和即何楊葉之承.
相　對　人　何能義即何楊葉之承.
相　對　人　何能檳即何楊葉之承.
相　對　人　何幸珊即何麗英即何.
相　對　人　簡銘灝即簡朝振之承.
相　對　人　簡秀泳即簡朝振之承.
相　對　人　簡榮慧即簡朝振之承.
相　對　人　簡錫賢即簡朝振之承.
相　對　人　簡賜雄即簡耀發之承.
相　對　人　簡麗絨即簡耀發之承.
相　對　人　簡麗玉即簡耀發之承.
相　對　人　簡麗鑾即簡耀發之承.
相　對　人　簡麗姿即簡耀發之承.
相　對　人　簡明仁即簡耀發之承.
相　對　人　林簡綠雪
相　對　人　簡綠梅即簡耀發之承.
相　對　人　劉簡喜美
相　對　人　簡美敏即簡耀發之承.
相　對　人　簡明然即簡耀發之承.
相　對　人　劉簡綠娟
相　對　人　簡明哲即簡耀發之承.
相　對　人　簡綠宇即簡耀發之承.
相　對　人　簡琡軒
相　對　人　簡家駿即簡金輝之承.
相　對　人　簡存仁即簡存道之承.
相　對　人　林簡絹英即簡存道之.
相　對　人　翁簡月娥即簡存道之.
相　對　人　簡月足即簡存道之承.
相　對　人　簡明得即簡存道之承.
相　對　人　吳名弘即吳仙山及陳.
相　對　人　吳金蓮即吳仙山及陳.
相　對　人　吳麗即吳仙山及陳.
相　對　人　李黃梅即黃簡針承受.
相　對　人　黃春鈿即黃簡針承受.
相　對　人　黃春添即黃簡針承受.
相　對　人　黃素即黃簡針承受.
相　對　人　江黃美秀即黃簡針承.
相　對　人　黃美樓即黃簡針承受.
相　對　人　黃德棋即黃簡針承受.
相　對　人　黃秋月即黃簡針承受.
相　對　人　林江招治即江簡遷之.
相　對　人　江麗枝即江簡遷之承.
相　對　人　江弘平即江簡遷之承.
相　對　人　江永富即江簡遷之承.
相　對　人　江淑銖即江簡遷之承.
相　對　人　江坤樹即江簡遷之承.
相　對　人　江麗玉即江簡遷之承.
相　對　人　江水欽即江簡遷之承.
上列當事人間確定訴訟費用額事件，抗告人對於中華民國98年12
月30日本院嘉義簡易庭第一審裁定（98年度嘉簡聲字第69號）提
起抗告，本院裁定如下：
    主  文
本院於民國九十九年九月十七日所為之九十九年度簡聲抗字第二
號裁定關於命相對人曾猛、簡郭莓、簡秀蓮、王枝春、郭綿成、
廖簡廣、黃簡賢賠償抗告人如附表所示之訴訟費用額部分，及命
相對人即簡添朗之承受訴訟人鍾文合、鍾明憲、簡玉鴦、簡進化
和相對人即簡秀花之承受訴訟人岳桂枝、岳桂蓉、岳宗良依繼承
之法律關係賠償抗告人如附表所示之訴訟費用額部分，暨其抗告
程序費用部分，均應予撤銷。
原裁定關於命相對人曾猛、簡郭莓、簡秀蓮、王枝春、郭綿成、
廖簡廣、黃簡賢、簡添朗及簡秀花賠償抗告人如附表所示之訴訟
費用額部分廢棄，發回本院嘉義簡易庭。
本院於民國九十九年九月十七日所為之九十九年度簡聲抗字第二
號裁定原本及正本當事人欄、附表三登記共有人27簡連聰之現共
有人欄關於「楊郁慧（即楊簡秀菊及楊萬全之承受訴訟人）」之
記載，及當事人欄關於「簡秀詠即簡朝振之承受訴訟人」之記載
，應分別更正為「林楊郁慧（即楊簡秀菊及楊萬全之承受訴訟人
）」、「簡秀泳即簡朝振之承受訴訟人」。
    理  由
一、按認抗告為有理由者，應廢棄原裁定，自為裁定；非有必要
    ，不得命原法院或審判長更為裁定。又對於簡易訴訟程序第
    一審裁判之抗告程序，準用第4 編抗告程序之規定，此分別
    參照民事訴訟法第492 條及第436 條之1 第3 項自明。
二、次按人之權利能力，始於出生，終於死亡；有權利能力者，
    有當事人能力；原告或被告無當事人能力者，法院應以裁定
    駁回之，民法第6 條、民事訴訟法第40條第1 項及同法第24
    9 條第1 項第3 款定有明文，準此，可知原告起訴時，如以
    已死亡之自然人為被告，因無從命補正，法院即應逕以裁定
    駁回。又民事訴訟法第168 條「當事人死亡者，訴訟程序在
    有繼承人、遺產管理人或其他依法令應續行訴訟之人承受其
    訴訟以前當然停止」所定之承受訴訟，必以當事人於訴訟程
    序進行中死亡，始得由法定應續行訴訟之人承受其訴訟，若
    於起訴前死亡者，原即欠缺當事人能力之要件，亦無從適用
    上開規定命其繼承人承受訴訟之旨，最高法院98年度台抗字
    第707 號、91年度台上字第455 號、78年度台抗字第108 號
    裁判意旨參照。
三、經查，抗告人於民國98年10月9 日（抗告人民事聲請狀上之
    收狀日期）向原審提起本件聲請時，相對人簡添朗業於95年
    12月26日死亡、簡秀花業於95年8 月1 日死亡、曾猛業於95
    年11月29日死亡、相對人簡郭苺業於96年6 月28日死亡、相
    對人簡秀蓮業於96年7 月21日死亡、相對人王枝春業於95年
    11月17日死亡、相對人郭綿成業於96年1 月26日死亡、相對
    人廖簡廣業於98年3 月18日死亡、相對人黃簡賢業於95年10
    月8 日死亡，有相對人等之戶籍謄本在卷可憑，並經本院調
    閱原審98年度嘉簡聲字第69號，則上開相對人既均在本件聲
    請繫屬前即死亡，揆諸上開說明，其等自無當事人能力，抗
    告人以上開相對人為對造之當事人，請求原審法院裁定確定
    訴訟費用額，顯然欠缺當事人能力之要件，而此一要件之欠
    缺，因無從命補正，亦無從適用民事訴訟法第168 條規定，
    命其等之繼承人承受訴訟，本院於99年9 月17日所為99年度
    簡聲抗字第2 號關於命相對人即簡添朗之承受訴訟人鍾文合
    、鍾明憲、簡玉鴦、簡進化及相對人即簡秀花之承受訴訟人
    岳桂枝、岳桂蓉、岳宗良依繼承之法律關係、及命相對人曾
    猛、簡郭莓、簡秀蓮、王枝春、郭綿成、廖簡廣、黃簡賢賠
    償抗告人如附表所示之訴訟費用額部分之裁定，尚有未洽，
    自應由本院將該部分裁定予以撤銷。則抗告人之聲請既非合
    法，原審依法應逕以裁定駁回抗告人此部分之聲請，惟原審
    未察及此，仍列已死亡之上開相對人等為本件當事人，其所
    為裁定自於法未合，從而，抗告意旨指摘原裁定不當，求予
    廢棄，為有理由，爰由本院將原裁定廢棄，由原法院即本院
    嘉義簡易庭另為適當處理。
四、此外，原裁定相對人欄關於相對人楊郁慧（即楊簡秀菊及楊
    萬全之承受訴訟人）、簡秀詠即簡朝振之承受訴訟人之記載
    與卷內之戶籍資料不符，仍屬裁定記載事項與卷內相關文書
    記載不符之顯然錯誤而有未洽，自應依民事訴訟法第239 條
    準用同法第232 條第1 項之規定，由本院將原裁定上開明顯
    錯誤，予以更正如主文第3 項所示，併此敘明。
五、依民事訴訟法第439 條之1 第3 項、第492 條，裁定如主文
    。
中    華    民    國  100     年    8     月    10    日
                  民事第二庭  審判長法  官  曾文欣
                                    法  官  陳思睿
                                    法  官  柯月美
以上正本係照原本作成。
本件不得抗告。
中    華    民    國   100    年    8     月    10    日
                                    書記官  黃怡禎
附表：
   ┌─────┬────────────────┬───────┬───────┐
   │登記共有人│   現      共     有     人     │訴訟費用負擔比│原應有部分比例│
   │          │                                │例及金額 (元以│              │
   │          │                                │下四捨五入)   │              │
   ├─────┼────────────────┼───────┼───────┤
   │17    簡夢│何清江、何清松、郭何秀鳳、何清助│連帶負擔      │連帶負擔      │
   │          │、何清群、何清烈、何清碧、何秀娥│1728分之12    │1728分之12    │
   │          │、林李紡、黃李秀省、張李秀蓁、李│即671元       │              │
   │          │義宗、李文肯、李家榮 (原名李文瑞│              │              │
   │          │）、李寬裕、李文鑑、劉淑英、江劉│              │              │
   │          │秀鳳、劉永松、簡建印、簡建鉒、何│              │              │
   │          │簡桃、李簡勤、林簡月梅、簡建樹、│              │              │
   │          │黃簡月敏、簡月束、簡秀蓮、簡鴻欽│              │              │
   │          │、簡鴻權、李簡月女、簡月絹、郭江│              │              │
   │          │木麵、張瑞、張展華、張耕華、劉│              │              │
   │          │永彬、劉淑綢、劉秀美、葉美珠、葉│              │              │
   │          │文安                            │              │              │
   │          │                                │              │              │
   │          │林簡玉鷺承受訴訟人；            │              │              │
   │          │林義果、林義成、林素秋、李林素娥│              │              │
   │          │、林義風、林義堂、林義仁        │              │              │
   │          │                                │              │              │
   │          │簡朝振承受訴訟人：              │              │              │
   │          │簡銘灝、簡秀泳、簡榮慧、簡錫賢  │              │              │
   ├─────┼────────────────┼───────┼───────┤
   │26  簡春樂│林簡月、王枝春、王建庭、王金蘭、│連帶負擔      │連帶負擔      │
   │          │簡建德、王金柳                  │1728分之9     │1728分之9     │
   │          │                                │即504元       │              │
   ├─────┼────────────────┼───────┼───────┤
   │31  簡老牛│江水生、梅江彩雲、黃江蓮、簡軍、│連帶負擔      │連帶負擔      │
   │          │吳簡足、簡如玉、簡薇庭、簡齊、簡│1728分之72    │1728分之72    │
   │          │如滿、簡子非、簡甄、簡豊松、簡完│即4,029元     │              │
   │          │、江水源、簡金墻、翁簡筍、（簡秀│              │              │
   │          │花之承受訴訟人）岳桂枝、岳桂蓉、│              │              │
   │          │岳宗良                          │              │              │
   ├─────┼────────────────┼───────┼───────┤
   │32    簡石│郭綿成、郭金美、郭雨陽、郭宜樺、│連帶負擔      │連帶負擔      │
   │          │郭美玲、洪簡都志、簡吳濆、簡營木│1728分之18    │1728分之18    │
   │          │、簡明田、簡素惠、簡素麗、簡素梅│即1,007元     │              │
   │          │、（何簡嫌之承受訴訟人）何梅仁、│              │              │
   │          │何梅榮、何秀梅、何梅芳、何芳蓉、│              │              │
   │          │何素珍                          │              │              │
   ├─────┼────────────────┼───────┼───────┤
   │36  簡有傳│黃簡賢、簡和源、陳簡玉、簡葉晴香│連帶負擔      │連帶負擔      │
   │          │、簡焜山、簡麗卿、簡雪          │1728分之3     │1728分之3     │
   │          │                                │即168元       │              │
   ├─────┼────────────────┼───────┼───────┤
   │42    簡興│黃簡金秋、簡惟亮、廖簡廣、簡惟雄│連帶負擔      │連帶負擔      │
   │          │、謝簡月雪、江簡月梅、楊陳雪玉、│1728分之18    │1728分之18    │
   │          │楊有福、楊有財、楊美麗、曾萬、  │即1,007元     │              │
   │          │劉曾柑、郭曾圓、楊美鳳、楊豊碧、│              │              │
   │          │簡楊忍、黃楊秀滿、簡月滿、（楊呂│              │              │
   │          │蜜之承受訴訟人）林楊淑娟、楊健生│              │              │
   │          │、楊健智、（林几之承受訴訟人）林│              │              │
   │          │仁團、林素香、林素珠、林素碧、  │              │              │
   │          │  林文義、林文進、林文清、林文肯│              │              │
   │          │、林文築、（何楊葉之承受訴訟人）│              │              │
   │          │何清碧、何明和、何能義、何能檳、│              │              │
   │          │何幸珊（原名何麗英）            │              │              │
   ├─────┼────────────────┼───────┼───────┤
   │47  簡太白│簡郭莓、簡松雄、簡銀塗          │連帶負擔      │連帶負擔      │
   │          │                                │1728分之24    │1728分之24    │
   │          │                                │即1,343元     │              │
   ├─────┼────────────────┼───────┼───────┤
   │91  簡添朗│鍾文合、鍾明憲、簡玉鴦、簡進化  │連帶負擔      │連帶負擔      │
   │          │                                │1728分之9     │1728分之9     │
   │          │                                │即504元       │              │
   ├─────┼────────────────┼───────┼───────┤
   │133 陳簡心│陳簡心                          │連帶負擔      │連帶負擔      │
   │134 簡金  │簡金                            │1728分之18    │1728分之18    │
   │135 詹簡雪│詹簡雪                          │即1,007元     │              │
   │136 曾猛  │曾猛                            │              │              │
   │137 岳曾秀│岳曾秀霞                        │              │              │
   │    霞    │曾蘭                            │              │              │
   │138 曾蘭  │郭曾美珠                        │              │              │
   │139 郭曾美│曾美唇                          │              │              │
   │    珠    │                                │              │              │
   │140 曾美唇│                                │              │              │
   └─────┴────────────────┴───────┴───────┘